【裁判字號】    92,交上易,260
【裁判日期】    920718
【裁判案由】    過失傷害
【裁判全文】
臺灣高等法院刑事判決                          九十二年度交上易字第二六０號
    上  訴  人  臺灣臺北地方法院檢察署檢察官
    被      告  甲○○
右上訴人因被告過失傷害案件，不服臺灣臺北地方法院九十二年度交易字第一三七號
，中華民國九十二年五月八日第一審判決（起訴案號：臺灣臺北地方法院檢察署九十
一年度偵字第四二四三號），提起上訴，本院判決如左：
    主  文
上訴駁回。
    事  實
一、甲○○係受僱於統群企業社之快遞服務人員，以騎乘機車寄送郵件包裹為業，為
    從事駕駛業務之人，於民國九十年十月三十一日上午騎乘車號ＣＪＷ－八○九號
    重型機車執行業務，沿台北市○○○路東往西第四快車道行駛，於同日上午九時
    五十分許行經忠孝東路四段四二五號前時，本應注意機車行駛時，在市區道路時
    速不得超過五十公里，且駕駛人應注意車前狀況，並隨時採取必要之安全措施，
    而當時天候晴、日間有自然光線、柏油路面、乾燥、無缺陷、無障礙物、視距良
    好，又非不能注意，竟貿然以時速五十至六十公里之速度超速行駛，且疏未注意
    其車前方適有行人乙○○○在該設有劃分島禁止行人穿越道路之路段，未注意左
    、右來車即違規自南向北穿越道路進入快車道，甲○○煞車不及，將乙○○○撞
    倒在地，受有兩側腳踝粉碎性骨折之傷害。甲○○旋即報警，並於警方據報前往
    現場處理時，在場承認肇事接受裁判。
二、案經乙○○○訴由臺灣臺北地方法院檢察署檢察官偵查聲請簡易判決處刑。
    理  由
一、訊據被告甲○○對於右揭犯罪事實迭於偵查及原審、本院審理中供承不諱，核與
    告訴人乙○○○針對本件事故發生經過之陳述相符，並有道路交通事故調查報告
    表、道路交通事故補充資料表、交通事故談話紀錄表、道路交通事故補充資料表
    、台北市政府警察局交通警察大隊交通事故分析研判表、照片六幀在卷可資佐證
    。而告訴人確因本件事故受有如事實欄所載之傷害，亦有台北市立仁愛醫院出具
    之診斷證明書附卷可稽。按行車速度，在市區道路不得超過五十公里；汽（機）
    車行駛時，駕駛人應注意車前狀況，並隨時採取必要之安全措施，道路交通安全
    規則第九十三條第一項第一款、第九十四條第三項分別定有明文，被告為已考領
    駕照之駕駛人，對此誠難諉稱不知。而依前開道路交通事故調查報告表所載，事
    發當日天候晴、日間有自然光線、市區○○路面、乾燥、無缺陷、無障礙物、視
    距良好，並無使被告不能依照速限行車或不能注意車前狀況之情事，詎被告疏未
    注意上揭規定而肇禍，其對本件事故之發生為有過失，至屬明確。又肇事路段為
    雙向各四車道，路中設有劃分島，有道路交通事故調查報告表及現場照片足憑，
    依道路交通安全規則第一百三十四條第二款規定，在該路段行人不得穿越道路；
    另告訴人亦自承，事發前其見忠孝東路上沒有來車，就直接穿越馬路，已經快走
    到馬路對面的紅磚道時，即聽到被告與伊所搭載之乘客在講話的聲音，其不以為
    意就繼續走，忽然就被撞到了等語（見原審九十二年四月二十四日審判筆錄），
    顯見告訴人非僅無視上開規定，在禁止跨越之路段違規穿越道路，且其於橫越馬
    路之際，亦未注意左、右來車，其對本件事故之發生同有過失，應無疑義，惟被
    告之過失責任，尚難因告訴人與有過失而告解免。另被告之過失駕駛行為，與告
    訴人因本件事故所受傷害間，有相當因果關係。綜上所述，足認被告之自白與事
    實相符，本件事證明確，被告犯行堪予認定。
二、被告以騎乘機車寄送郵件包裹為業，為從事駕駛業務之人，業據其自承在卷，其
    因駕駛過失致告訴人成傷，核其所為，係犯刑法第二百八十四條第二項前段業務
    過失傷害罪。被告在快車道依規定駕車行駛，因行人即告訴人不依規定，擅自進
    入快車道，而致告訴人受傷，依法應負刑事責任，應依道路交通管理處罰條例第
    八十六條第二項規定減輕其刑。又被告於前述犯行未為任何有偵查犯罪職權之公
    務員知悉前，不逃避接受裁判，於警方據報前往現場處理時，即當場承認為肇事
    人，因而自首接受裁判，有警製自首調查表在卷可參，應依刑法第六十二條前段
    規定減輕其刑，並依法遞減之。
三、原審認被告罪證明確，適用道路交通管理處罰條例第八十六條第二項，刑法第二
    百八十四條第二項前段、第六十二條前段、第四十一條第一項前段，罰金罰鍰提
    高標準條例第一條前段、第二條規定，並審酌被告及告訴人之過失情節，告訴人
    所受傷勢嚴重、被告犯後坦認犯行，態度尚稱良好、及伊迄未賠償告訴人所受損
    害等各項情狀，量處有期徒刑參月，並諭知易科罰金之折算標準。經核認事用法
    均無違誤，量刑亦甚妥適。檢察官循被害人請求上訴意旨以：被害人因本件車禍
    受有兩側腳踝粉碎性骨折之傷害，歷經多次手術，除耗盡金錢外，肉體所受痛苦
    難以言喻，並造成家庭之重大負擔，原審僅量處有期徒刑參月，顯屬過輕云云，
    惟上訴意旨所載情節，業據原審列為量刑之斟酌事項，且本件被告在快車道依規
    定駕車行駛，因行人即告訴人不依規定，擅自進入快車道，而致告訴人受傷，依
    法應負刑事責任，依道路交通管理處罰條例第八十六條第二項規定減輕其刑。又
    被告自首接受裁判，應依刑法第六十二條前段規定減輕其刑，並依法遞減，原審
    量處有期徒刑參月，難謂輕縱，本件上訴為無理由，應予駁回。
據上論斷，依刑事訴訟法第三百六十八條，判決如主文。
本案經檢察官鄭龍照到庭執行職務。
中      華      民      國    九十二    年      七      月    十八    日
                              臺灣高等法院交通法庭
                                  審判長法  官  溫  耀  源
                                        法  官  何  菁  莪
                                        法  官  邱  同  印
右正本證明與原本無異。
不得上訴。
                                        書記官  莊  昭  樹
中      華      民      國    九十二    年      七      月     十八     日
附錄：本案論罪科刑法條全文
中華民國刑法第二百八十四條
 (過失傷害罪)
因過失傷害人者，處六月以下有期徒刑、拘役或五百元以下罰金，致重傷
者，處一年以下有期徒刑、拘役或五百元以下罰金。
從事業務之人，因業務上之過失傷害人者，處一年以下有期徒刑、拘役或
一千元以下罰金，致重傷者，處三年以下有期徒刑、拘役或二千元以下罰
金。


司法院資訊處製作；財團法人民間司法改革基金會備份。
